【裁判字號】    88,易,1364
【裁判日期】    890215
【裁判案由】    違反毒品危害防制條例
【裁判全文】
臺灣屏東地方法院刑事判決                        八十八年度易字第一三六四號
    公訴人  臺灣屏東地方法院檢察署檢察官
    被  告  甲○○
右列被告因毒品危害防制條例案件，經檢察官提起公訴（八十七年度偵字第七九六五
號、八十八年度毒偵字第二四八號），本院判決如左：
     主  文
甲○○連續施用第二級毒品，累犯，處有期徒刑柒月。
扣案安非他命毛重肆點公克沒收銷燬之。
     事  實
一、甲○○於民國八十四年間曾因違反麻醉藥品管理條例案，經本院於八十四年四月
    十八日判處有期徒刑三月，同年五月二十七日確定，於八十四年六月三十日執行
    完畢，猶不知悔改，其前因施用第二級毒品，經臺灣屏東地方法院檢察署檢察官
    聲請本院裁定送觀察勒戒後，認無繼續施用毒品傾向，經臺灣屏東地方法院檢察
    署於八十七年七月二十七日以八十七年度偵字第四四八四號不起訴處分確定。甲
    ○○猶基於概括犯意，自八十七年九月間起，連續在屏東縣潮州鎮等處，施用第
    二級毒品安非他命多次，嗣於八十七年十一月二十五日十四時四十分許，在屏東
    縣佳冬鄉新埤大橋南端為警查獲，並扣得安非他命毛重四．三公克，經檢察官聲
    請本院以八十七年度毒聲字第一○三六號裁定送勒戒處所觀察、勒戒後，認有繼
    續施用毒品之傾向，嗣經檢察官聲請本院裁定令其入戒治處所強制戒治，於八十
    八年六月四日停止戒治並付保護管束，詎其仍承前概括意，於八十八年八月九日
    上午十時三十分許之前七十二小時內之某時，在不詳處所，施用第二級毒品安非
    他命，於八十八年八月九日上午十時三十分許，經臺灣屏東地方法院檢察署觀護
    人採尿送驗查獲。
二、案經屏東縣警察局枋寮分局報告暨臺灣屏東地方法院檢察署檢察官簽分偵查起訴
    。
     理  由
一、訊據被告甲○○矢口否認施用第二級毒品安非他命犯行，辯稱：扣案安非他命其
    僅帶在身上，並未吸食云云。經查，右揭事實迭據被告甲○○於警偵訊供承不諱
    （見八十七年十一月二十五日警訊筆錄、同年月二十六日偵訊筆錄），而被告於
    八十七年十一月二十五日十五時三十分許警訊中所採取之尿液，及於八十八年八
    月九日上午十時三十分許，經臺灣屏東地方法院檢察署觀護人執行保護管束強制
    採尿，分別送屏東縣衛生局、台灣檢驗科技股份有限公司檢驗結果，均呈甲基安
    非他命陽性反應，有屏東縣衛生局檢驗結果通知書及台灣檢驗科技股份有限公司
    尿液檢驗報告可考，而甲基安非他命經口服投與後，約百分之七十於廿四小時內
    自尿中排出，正常情況下四十八小時後尿中濃度可降低至幾乎測不到，一般而言
    ，尿液中能否檢出甲基安非他命成份與其投與量、採尿時間、尿液之酸鹼值、個
    人體質及採用檢驗方法之靈敏度有關，有行政院衛生署藥物食品檢驗局八十一年
    六月十日（８１）藥檢壹字第八一○九二○六號函可考，參以台灣檢驗科技股份
    有限公司則係以ＥＩＡ酵素免疫分析法作初步檢驗，再以氣相層析質譜儀分析法
    確認檢驗，而以此雙重檢驗方法作藥物及其代謝產物之定性及定量分析，幾乎不
    會有偽陽性反應。被告於前開時間所採尿液，經檢驗後仍有甲基安非他命陽性反
    應，足認被告確有施用毒品安非他命之行為。次查，被告前因施用第二級毒品，
    經臺灣屏東地方法院檢察署檢察官聲請本院裁定送觀察勒戒後，認無繼續施用毒
    品傾向，經臺灣屏東地方法院檢察署於八十七年七月二十七日以八十七年度偵字
    第四四八四號不起訴處分確定。本件被告再度施用安非他命，經檢察官聲請本院
    以八十七年度毒聲字第一○三六號裁定將其送觀察勒戒後，認有繼續施用毒品之
    傾向，並經檢察官聲請本院將被告送強制戒治等情，有聲請書、執行指揮書、裁
    定書、臺灣屏東看守所附設勒戒處所、臺灣屏東戒治所函等足憑。被告前開所辯
    顯係卸責之詞，不足為憑。被告警偵訊中自白核與事實相符，事證明確，其犯行
    洵堪認定。
二、查安非他命屬中樞神經興奮劑，具有輕微之成癮性，服用後會產生依賴性、耐藥
    性，並引起不安、頭昏、顫抖、亢進性反應、失眠、焦慮、譫妄、慢性中毒、精
    執神障礙、類似精神分裂症之錯覺、幻覺、妄想及伴有行動與性格異常等副作用
    ，其劑量增大時，甚或會導致死亡；而其慣用者，由於精神錯亂，更具有暴力攻
    擊及反社會行為等傾向，情況極為嚴重，為八十七年五月二十二日公布施行之毒
    品危害防制條例第二條第一項第二款所定之第二級毒品，核被告甲○○所為，係
    犯毒品危害防制條例第十條第二項施用第二級毒品罪，被告先後多次施用第二級
    毒品犯行，時間緊接，方法相同，所犯構成要件同一之罪名，顯係基於概括犯意
    為之，連續犯，應依刑法第五十六條之規定，以一罪論並加重其刑。被告於八十
    四年間曾因違反麻醉藥品管理條例案，經本院於八十四年四月十八日判處有期徒
    刑三月，同年五月二十七日確定，於八十四年六月三十日執行完畢，有本院被告
    全國前案紀錄表可參，其於五年內再犯本件有期徒刑以上之罪，為累犯，應加重
    其刑，併遞加重之。茲審酌被告多次施用第二級毒品之犯罪動機、目的、手段、
    其行為戕害自身健康，犯後飾詞狡辯，悔意不堅等其他一切情狀，爰量處如主文
    所示之刑，以示懲儆。
三、扣案安非他命毛重四．三公克，係第二級毒品，已如前述，應依毒品危害防制條
    例第十八條第一項前段之規定，宣告沒收銷毀之。
據上論斷，應依刑事訴訟法第二百九十九條第一項前段，毒品危害防制條例第十條第
二項、第十八條第一項前段，刑法第十一條前段、第五十六條、第四十七條，判決如
主文。
本案經檢察官羅森德到庭執行職務
中      華      民      國    八十九    年      二      月    十五    日
                                   臺灣屏東地方法院刑事第二庭
                                       法  官  林麗玉
右判決正本證明與原本無異。
對於本判決如有不服應於收受送達後十日內向本院提出上訴書狀上訴於台灣高等法院
高雄分院並按他造當事人之人數附具繕本。
                                       書記官  徐水英
中      華      民      國    八十九    年      二      月     十五     日
附錄本案論罪科刑法條：
毒品危害防制條例第十條第二項
    施用第二級毒品者，處三年以下有期徒刑。


司法院資訊處製作；財團法人民間司法改革基金會備份。
